臺灣臺中地方法院刑事判決　　　　　　　　　　　　九十一年度訴字第二四六六號
　　公　訴　人　臺灣臺中地方法院檢察署檢察官
　　被　　　告　甲○○
右列被告因違反槍砲彈藥刀械管制條例案件，經檢察官提起公訴（九十年度偵字第二
二三八三號），本院判決如左：
    主  文
甲○○未經許可，持有可發射子彈具有殺傷力之槍枝，處有期徒刑壹年貳月，併科罰
金新臺幣陸萬元，罰金如易服勞役，以新臺幣玖佰元即銀圓參佰元折算壹日。扣案之
九０改造玩具手槍壹枝（含彈匣壹個，槍枝管制編號0000000000），改造九０手槍子
彈肆顆，均沒收。
    事  實
一、甲○○（起訴書誤載為李明育）曾因懲治盜匪條例及搶奪等案件，經法院分別判
    處有期徒刑四年、二年，經定執行刑為五年，於民國八十七年十月三十日入監執
    行，於八十九年七月七日因縮短刑期假釋出監，縮刑期滿日期為九十一年十月十
    二日。其明知手槍及子彈均係管制物品，未經許可不得持有，竟於上開案件假釋
    期間內之九十年十月中旬某日，在臺中市○○路「第一廣場」前，以新臺幣（以
    下同）五萬元之代價，向姓名、年籍不詳，年約三十歲，綽號「妖道」之成年男
    子，購買具有殺傷力之仿SIGSAUER廠半自動九０改造玩具手槍一枝（含彈匣一個
    ，槍枝管制編號0000000000），及直徑約9mm 之改造九０手槍子彈六顆，而未經
    許可，持有可發射子彈具有殺傷力之改造手槍及子彈。嗣於九十年十二月十一日
    十九時許，經警持本院核發之搜索票，前往臺中縣大里市○○路二六九巷二九之
    三號執行搜索，在上址其住處房間衣櫥內，查獲上揭九０改造手槍一枝（含彈匣
    一個）、改造九０手槍子彈六顆。
二、案經臺中市警察局第三分局報請臺灣臺中地方法院檢察署檢察官偵查起訴。
    理  由
一、右揭事實業，據被告甲○○於警訊、偵查中及本院審理時坦承不諱，復有九０改
    造手槍一枝（含彈匣一個）、改造九０手槍子彈六顆，扣案可資佐證。被告雖另
    辯稱：其所有持之改造手槍無法擊發，應不具殺傷力云云。惟查：扣案之改造手
    槍及子彈經送請內政部警政署刑事警察局鑑驗，鑑驗結果認為：(一)送鑑九０改造
    手槍一枝（槍枝管制編號0000000000），認係以仿SIGSAUER廠半自動手槍製造之
    金屬玩具手槍換裝土造金屬槍管改造而成，認具殺傷力。機械性能良好，認具殺
    傷力。(二)送鑑改造九０手槍子彈六顆，認均係土造子彈，均具直徑約9mm之土造
    金屬彈頭，試射二顆，均可擊發，認具殺傷力。此有該局九十年十二月二十四日
    刑鑑字第二三六五八六號鑑驗通知書一紙，在卷可憑。被告辯稱其持有之改造手
    槍及子彈均不具殺傷力一節，自無可採。本件事證已臻明確，被告犯行，堪以認
    定。
二、被告甲○○未經許可，持有改造手槍及子彈，核其所為，係犯槍砲彈藥刀械管制
    條例第十一條第四項之未經許可，持有可發射子彈具殺傷力之槍枝罪、第十二條
    第四項之未經許可，持有子彈罪。被告於同一時地持有改造手槍及子彈，係以一
    行為而觸犯上開二罪名，為想像競合犯，應依法從情節較重之未經許可，持有可
    發射子彈具有殺傷力之槍枝罪處斷。爰審酌手槍及子彈氾濫之情形已嚴重影響臺
    灣社會之治安狀況，對於一般國民民之生活安寧造成嚴重影響，被告明知持有手
    槍及子彈係違法行為，竟在假釋期間內，向他人購買具有殺傷力之改造手槍及子
    彈而持有，被告所為惡性非輕，並審酌其並無持上開槍、彈犯罪，且犯罪後坦承
    犯行，深具悔意等一切情狀，量處如主文所示之刑，並就罰金部分諭知易服勞役
    之折算標準。扣案之九０改造手槍一枝（含彈匣一個，槍枝管制編號0000000000
    ），尚未試射之改造九０手槍子彈四顆，均係違禁物，均應依刑法第三十八條第
    一項第一款規定沒收。另原具有殺傷力而因送驗試射之改造九０手槍子彈二顆，
    均已因試射而失其原有子彈之結構及效能，不具有殺傷力，已非違禁物而成廢棄
    之物，自無庸併為沒收之宣告。
三、末按槍砲彈藥刀械管制條例第十九條之有關保安處分強制工作之規定，業經總統
    於九十年十一月十四日公布修正廢止，同年月十六日生效，依刑法第二條第二項
    保安處分適用裁判時法律之規定，自無需再對被告甲○○為保安處分之宣告，附
    此敘明。
據上論斷，應依刑事訴訟法第二百九十九條第一項前段，槍砲彈藥刀械管制條例第十
一條第四項、第十二條第四項，刑法第十一條前段、第五十五條前段、第四十二條第
二項、第三十八條第一項第一款，罰金罰鍰提高標準條例第二條，判決如主文。
中      華        民      國    九十一    年    十二    月      三十    日
                                臺灣臺中地方法院刑事第三庭
                                    法  官  林  三  元
右正本證明與原本無異。
如不服本判決，應於判決送達後十日內向本院提出上訴狀，上訴於臺灣高等法院臺中
分院( 須附繕本 )。
                                    書記官
中      華        民      國    九十一    年    十二    月      三十    日
附錄論罪法條：
槍砲彈藥刀械管制條例第十一條第一項、第四項：
未經許可，製造、販賣或運輸第四條第一項第一款所稱其他可發射金屬或子彈具有殺
傷力之各式槍砲者，處五年以上有期徒刑，併科新臺幣一千萬元以下罰金。
未經許可，持有、寄藏或意圖販賣而陳列第一項所列槍砲者，處一年以上七年以下有
期徒刑，併科新臺幣七百萬元以下罰金。
槍砲彈藥刀械管制條例第十二條第四項：
未經許可，持有、寄藏或意圖販賣而陳列子彈者，處五年以下有期徒刑，併科新台幣
三百萬元以下罰金。
